臺灣臺北地方法院交通事件裁定　　　　　　　　　　　九十一年度交聲字第八一號
　　異　議　人
　　即受處分人　甲○
右列異議人即受處分人因違反道路交通管理處罰條例案件，對於台北市交通事件裁決
所中華民國九十一年一月七日所為之處分（北市裁三字第駕裁二二ＡＢＸ五五六八
八號、五五六八九號）聲明異議，本院裁定如左：
    主  文
異議均駁回。
    理  由
一、按「汽車駕駛人轉彎時，有左列情形之一者，處新台幣（下同）六百元以上一千
    八百元以下罰鍰：二、不依標誌、標線、號誌指示者。」，道路交通管理處罰條
    例第四十八條第二款定有明文。次按汽車駕駛人，駕駛汽車有違反本條例之行為
    ，經交通勤務警察或依法令執行交通稽查任務人員制止時，不聽制止或拒絕停車
    接受稽查而逃逸者，除按各該條規定處罰外，處新台幣三千元以上六千元以下罰
    鍰，同條例第六十條第一項亦定有明文。而違反道路交通管理處罰條例第四十八
    條、第六十條第一項等規定者，除應依原條款處罰鍰外，並予各記違規點數一點
    ，道路交通管理處罰條例第六十三條第一項第一款亦定有明文。
二、本件受處分人即異議人甲○駕駛所有車號六Ｂ－三九二號營業小客車，於民國九
    十年十一月二十一日夜間六時十二分，沿台北市○○○路東向西行駛至建國北路
    口時，不依禁止左轉之標誌指示，左轉進入建國北路，經舉發單位即台北市政府
    警察局交通警察大隊中山分隊員警攔停，拒絕停車接受稽查而逃逸，為舉發單位
    員警當場製單舉發，並將通知單交付受處分人，受處分人嗣於應到案日期前之同
    年十二月六日向原處分機關即台北市交通事件裁決所陳述不服舉發，經原處分機
    關請舉發單位調查結果，仍認定受處分人有駕駛前開汽車之上述違規行為，原處
    分機關乃以受處分人不依標誌標線號誌指示轉彎及拒絕停車接受稽查而逃逸等行
    為，依據道路交通管理處罰條例第四十八條、第六十條第一項、第六十三條第一
    項第一款及違反道路交通管理事件統一裁罰標準表（九十一年九月十一日修正名
    稱為違反道路交通管理事件統一裁罰基準表，以下簡稱基準表）之規定，於九十
    一年一月七日裁處受處分人罰鍰六百元、違規點數一點（北市裁三字第駕裁二二
    ＡＢＸ五五六八八號）及罰鍰三千元、違規點數一點（北市裁三字第駕裁二二
    ＡＢＸ五五六八九號）。
三、本件受處分人甲○並不否認於上開時、地不依禁止左轉之標誌指示，駕駛汽車違
    規左轉，而遭舉發單位員警攔停之事實，僅辯稱其將車輛靠邊停妥後，見員警續
    攔後方車輛，以為並非其本身遭員警攔停，乃將車輛駛離，並無逃逸行為云云。
    惟查，本件受處分人於上開時間駕駛營業用小客車，沿台北市○○○路東向西行
    駛至建國北路口時，不依禁止左轉之標誌指示，違規左轉進入建國北路，當時僅
    有受處分人所駕駛之車輛違規左轉而遭舉發單位員警吳孟儀攔停，受處分人接受
    員警吳孟儀停車之指示後，原已自最左側車道駛至路邊，嗣竟利用員警吳孟儀指
    揮外線車道機車繞道之機會，急踩油門加速逃逸，至第二個路口遇紅燈遭前方車
    輛阻擋，始為員警吳孟儀攔停舉發，當場並向員警吳孟儀表示因乘客趕時間，始
    逃離現場等情，業據證人吳孟儀到庭結證綦詳；是除受處分人駕駛汽車不依標誌
    指示轉彎之行為已臻明確之外，自當時並無其他車輛違規左轉遭攔停、受處分人
    原已靠右停車、受處分人係急踩油門駛離、受處分人曾向舉發員警坦承有逃離行
    為等情觀之，受處分人係明知因違規左轉遭交通警察指揮停車接受稽查，仍拒絕
    而逃逸之事實，自亦堪認定。所稱以為係其他車輛遭員警攔停，始將車輛駛離云
    云，核係飾卸之詞，不足採信。
四、綜上所述，受處分人確有駕駛汽車轉彎時，不依標誌指示，及經交通勤務警察制
    止時，拒絕停車接受稽查而逃逸之行為，原處分機關依據道路交通管理處罰條例
    第四十八條、第六十條第一項、第六十三條第一項第一款及基準表之規定，裁處
    受處分人罰鍰六百元、計違規點數一點（不依標誌指示轉彎部分，北市裁三字第
    駕裁二二ＡＢＸ五五六八八號）及罰鍰三千元、計違規點數一點（拒絕停車接
    受稽查而逃逸部分，北市裁三字第駕裁二二ＡＢＸ五五六八九號），核無違誤
    ，本件受處分人之異議為無理由，應予駁回。
據上論斷，應依道路交通案件處理辦法第十九條，裁定如主文。
中      華      民      國     九十一年     年     十     月     四     日
                                    臺灣臺北地方法院刑事第二庭
                                              法  官  楊  代  華
右正本證明與原本無異。
如不服本裁定，應於送達後五日內，向本院提出抗告狀。
                                              書記官  廖  純  瑜
中      華      民      國     九十一年     年     十     月     八     日
